臺灣彰化地方法院刑事判決　　　　　　　 94年度易字第750號
公　訴　人　臺灣彰化地方法院檢察署檢察官
被　　　告　乙○○
　　　　　　甲○○
上列被告因恐嚇取財案件，經檢察官聲請簡易判決處刑（93年度
偵字第5656號），由本院彰化簡易庭移送改依通常訴訟程序審理
（94年度彰簡字第333號），本院判決如下：
    主  文
乙○○幫助意圖為自己不法之所有，以恐嚇使人將本人之物交付
，未遂，累犯，處有期徒刑陸月，如易科罰金，以佰元折算壹
日。
甲○○幫助意圖為自己不法之所有，以恐嚇使人將本人之物交付
，未遂，處有期徒刑肆月，如易科罰金，以佰元折算壹日。
    事  實
一乙○○曾因詐欺案件，經臺灣高等法院臺中分院以88年度上易
  字第2263號判決處有期徒刑3月確定；再因侵占案件，經該院
  以88年度上易字第2337號判決處有期徒刑7月確定，兩案由該
  院以89年度聲字第141號裁定定應執行有期徒刑9月確定，於民
  國89年10月15日縮刑期滿執行完畢。甲○○曾因懲治盜匪條例
  案件，經本院以87年度少訴字第2號判決處有期徒刑8年確定，
  於92年7月2日假釋，指揮書執行完畢日期為94年10月2日，於
  後述行為時，尚在假釋期間，均不知悔改（甲○○不構成累犯
  ）。
二乙○○、甲○○原得預見若提供帳戶予他人使用，足以供作恐
  嚇取財犯罪之人頭帳戶，竟仍不違背其本意，並分別基於幫助
  他人恐嚇取財之犯意，由甲○○先於93年6月4日至臺中市○○
  路○段400號中國信託商業銀行中港分行（下簡稱中信商銀）申
  請000000000000帳號帳戶，再於93年7月12日至臺中市○○路
  299號安泰商業銀行臺中分行（下簡稱安泰商銀）申請000000-
  00000000帳號帳戶，及於同日至臺中市市○路59號三信商業銀
  行（下簡稱三信商銀）申請0000000000帳號帳戶，旋於前開申
  辦日在銀行外將上開帳戶之存摺、印章、提款卡、密碼以每個
  帳戶新臺幣（下同）3,000元之代價售予乙○○（惟甲○○實
  際上僅取得3,000元），再由乙○○以3,000元代價利用托運方
  式轉售予住在臺北縣三重市真實姓名年籍不詳綽號「阿發」之
  成年男子。嗣於93年7月21日上午9時10分許，「阿發」基於意
  圖為自己不法所有之恐嚇取財犯意，打電話至中華郵政股份有
  限公司彰化大竹郵局（下簡稱大竹郵局），向該局職員楊蘇麗
  恫稱：「馬上匯6,000萬元，不然要炸掉郵局！」等語，楊蘇
  麗表示郵局現款不足，「阿發」即要求楊蘇麗提供該公司彰化
  郵局之電話，復於同日上午9時20分許，接續前揭犯意，打電
  話至彰化郵局向該局職員賴芳文恫稱：「馬上匯6,000萬元至
  中信商銀000000000000帳號、安泰商銀00000000000000帳號帳
  戶內，否則要炸掉全省郵局！」，以此等恐嚇手法著手實行恐
  嚇取財犯行，致使楊蘇麗、賴芳文因而心生畏懼，經報警處理
  後，「阿發」始未得逞。乙○○、甲○○即先後以上開交付存
  摺、印章、金融卡、密碼之方法，幫助「阿發」實行恐嚇取財
  行為。嗣於93年7月24日下午3時40分許、93年7月28日晚上11
  時45分許，經警陸續通知甲○○、乙○○至彰化縣警察局彰化
  分局到案詢問而查獲。
三案經彰化縣警察局彰化分局報告臺灣彰化地方法院檢察署檢察
  官偵查聲請簡易判決處刑。
    理  由
一訊據被告乙○○、甲○○均坦白認罪（本院卷第111頁），僅
  被告乙○○辯稱：只收購中信商銀帳戶云云。
二惟查：
  (一)本案當事人所提出之下列證據，且屬被告以外之人於審判外
    之陳述者，因雙方均同意採為證據（本院卷第73、90頁），
    又無不適當情形，符合刑事訴訟法第159條之5第1項規定，
    應得為證據，合先敘明。
  (二)上揭犯罪事實，業據被告等於警詢、檢察官偵查中坦承不諱
    （警卷第7至8、12至16頁，偵查卷第14、29至31、89至90頁
    ），核與證人楊蘇麗、賴芳文於警詢中證述之被害情節相符
    （偵查卷第96至99頁），並有被告甲○○之前開中信商銀、
    安泰商銀、三信商銀帳戶開戶基本資料可稽（偵查卷第23、
    71頁，本院卷第86頁）。其中被告甲○○將該3個帳戶資料
    以每戶3,000元之代價售予被告乙○○，實際上僅取得3,000
    元，被告乙○○再以3,000元之代價以托運方式售予住在臺
    北縣三重市之「阿發」一節，均據被告等於警詢、檢察官偵
    查中供述甚詳（警卷第8、14至15頁，偵查卷第29至31、89
    頁），被告等對彼此於警詢、檢察官偵查中之供述復不爭執
    （本院卷第110頁），況「阿發」於著手實施恐嚇取財犯行
    時，係喝令證人賴芳文將金錢匯入中信商銀、安泰商銀帳戶
    ，非僅匯入中信商銀帳戶，是被告乙○○上開辯解即不實在
    。綜上論述，被告等前開不利己之自白與事實相符，可以採
    信，至被告乙○○所辯，容屬避重就輕之詞，尚非能信，事
    證明確，被告等犯行，均堪認定。
三上述「阿發」之人，係基於意圖為自己不法所有之犯意，著手
  以恐嚇之方法使人將本人之物交付，而未達取得財物之結果，
  所犯係構成刑法第346條第3項、第1項之恐嚇取財未遂罪，被
  告等幫助「阿發」恐嚇取財未遂，核其等所為，均係犯刑法第
  30條第1項、第346條第3項、第1項之幫助恐嚇取財未遂罪。
  查被告乙○○曾因詐欺案件，經臺灣高等法院臺中分院以88年
  度上易字第2263號判決處有期徒刑3月確定，再因侵占案件，
  經該院以88年度上易字第2337號判決處有期徒刑7月確定，兩
  案由該院以89年度聲字第141號裁定定應執行有期徒刑9月確定
  ，於89年10月15日縮刑期滿執行完畢，被告甲○○曾因懲治盜
  匪條例案件，經本院以87年度少訴字第2號判決處有期徒刑8年
  確定，於92年7月2日假釋，指揮書執行完畢日期為94年10月2
  日，於本案行為時，尚在假釋期間，此有臺灣高等法院被告全
  國前案紀錄表可按（本院卷第6至7、11、15、17頁），被告乙
  ○○受有期徒刑之執行完畢，5年內再犯有期徒刑以上之罪，
  為累犯，應依刑法第47條規定加重其刑（被告甲○○不構成累
  犯）。被告等幫助他人犯罪，應依刑法第30條第2項減輕其刑
  ，而「阿發」已著手於犯罪行為之實施，未至取得財物之結果
  ，為未遂犯，被告等應依刑法第26條前段遞減輕其刑，被告乙
  ○○並依刑法第71條第1項與前開加重部分先加後減。爰審酌
  被告等素行欠佳，所犯已損及被害人之財產法益，惟犯後尚能
  坦承犯行，態度良好，且「阿發」未取得財物及其他一切情狀
  ，分別量處如主文所示之刑，並諭知易科罰金之折算標準，以
  資儆懲。
據上論斷，應依刑事訴訟法第452條、第299條第1項前段，刑法
第346條第3項、第1項、第30條第1項、第2項、第47條、第26條
前段、第41條第1項前段，罰金罰鍰提高標準條例第1條前段、第
2條，判決如主文。
本案經檢察官高如應到庭執行職務。
中　　華　　民　　國　　94　　年　　12　　月　　21　　日
                  刑事第二庭    審判長法  官  王義閔
                                      法  官  李雅俐
                                      法  官  廖政勝
以上正本證明與原本無異。
如不服本判決，應於判決送達後10日內向本院提出上訴狀 (須附
繕本)。
告訴人或被害人對於判決如有不服具備理由請求檢察官上訴者，
其上訴期間之計算係以檢察官收受判決正本之日期為準。
中　　華　　民　　國　　94　　年　　12　　月　　21　　日
                                      書記官  呂雅惠
附錄本案論罪科刑法條全文：
中華民國刑法第346條
意圖為自己或第三人不法之所有，以恐嚇使人將本人或第三人之
物交付者，處6月以上5年以下有期徒刑，得併科1千元以下罰金
。
以前項方法得財產上不法之利益，或使第三人得之者，亦同。
前二項之未遂犯罰之。
